臺灣彰化地方法院北斗簡易庭小額民事判決
110年度斗小字第119號
原      告  謝朝名  
被      告  黄安    

上列當事人間因妨害名譽案件，原告就本院109 年度易字第919
號妨害名譽案件提起刑事附帶民事訴訟請求損害賠償，經本院刑
事庭以109年度附民字第235號裁定移送前來，本院於民國110 年
3 月23日言詞辯論終結，判決如下：
    主      文
被告應給付原告新臺幣參萬元，及自民國一○九年十二月十五日
起至清償日止，按年息百分之五計算之利息。
原告其餘之訴駁回。
本判決第一項得假執行。但被告如以新臺幣參萬元為原告預供擔
保，得免為假執行。
    事實及理由
一、原告主張：被告明知北斗郵局（址設：彰化縣○○鎮○○路000 
    號）之業務人員即原告並未侵吞其新臺幣（下同）300 萬元
    定存，竟接續於民國109 年2 月1 日至同年6 月3 日間，前
    往上開郵局，手指原告，向在該郵局之民眾或業務人員等不
    特定之人具體指摘：「謝朝名因為郵局業務，吞掉我的定存
    300 萬元」等與事實不符之內容；同時並以「不得好死、絕
    子絕孫、騎車會出車禍」等語辱罵原告，足以貶損原告之人
    格名譽及社會評價，共計60次，原告名譽權受損，爰依侵權
    行為之法律關係，提起本件附帶民事訴訟，請求損害賠償，
    並聲明：被告應給付原告6萬元及自刑事附帶民事訴訟起訴
    狀繕本送達翌日起至清償日止，按年息5%計算之利息。
二、被告則以：原告請求金額6萬元太高，新聞報導罵人賠償6,0
    00元而已等語，並聲明：原告之訴駁回。
三、本院之判斷：
  ㈠原告主張之上開事實，業經本院以109年度易字第919號判處
    被告犯誹謗罪，處有期徒刑4月，得易科罰金，嗣檢察官不
    服提起上訴，復經臺灣高等法院臺中分院以110年度上易字
    第129號上訴駁回而確定，此有本院109年度易字第919號刑
    事判決書、臺灣高等法院臺中分院110年度上易字第129號刑
    事判決書可證，而被告對此僅為上開抗辯，是本院依調查證
    據之結果，自堪信原告主張為真正。
  ㈡按因故意或過失，不法侵害他人之權利者，負損害賠償責任
    ；不法侵害他人之身體、健康、名譽、自由、信用、隱私、
    貞操，或不法侵害其他人格法益而情節重大者，被害人雖非
    財產上之損害，亦得請求賠償相當之金額，民法第184條第1
    項前段及第195條第1項前段分別定有明文。又按不法侵害他
    人人格權，被害人受有非財產上損害，請求加害人賠償相當
    金額慰撫金時，法院對於慰撫金之量定，應斟酌實際加害情
    形，所造成影響、被害人痛苦之程度、兩造之身分地位定相
    當之數額。是就慰撫金之多寡，應斟酌雙方之身分、地位、
    資力與加害之程度及其他各種情形核定相當之數額，其金額
    是否相當，自應依實際加害情形與被害人所受之痛苦及雙方
    之身分、地位、經濟狀況等關係決定之。查本件被告以上開
    方式辱罵原告，足以貶抑原告之人格尊嚴，如此內容言語，
    衡諸一般社會通念及人際交往、溝通之經驗法則，均寓含輕
    蔑、使人難堪，貶抑他人社會評價、地位、人格與名譽之意
    ，對於遭謾罵之對象而言，客觀上已足使受罵者感到難堪與
    屈辱，堪認被告確有故意不法侵害原告名譽權，且被告之故
    意行為與原告之損害結果間，復有相當因果關係，則原告主
    張因而受有精神上痛苦，依上開法條規定請求非財產上損害
    賠償，即於法有據。又原告之學歷為大學畢業，已婚，育有
    二名子女，現為郵局員工；被告不識字，已婚，育有三名子
    女，無業，業據兩造陳明，本院審酌兩造之身分地位、教育
    程度、經濟狀況、上開刑事案件發生之原因、被告加害情形
    、原告所受侵害之程度、精神痛苦等一切情狀後，認原告請
    求被告就上開行為賠償3萬元之精神慰撫金為適當，原告逾
    此數額之請求，非有理由。
四、綜上所述，原告本於侵權行為損害賠償之法律關係，請求被
    告給付3萬元，及自刑事附帶民事訴訟起訴狀繕本送達翌日
    即109年12月15日起至清償日止，按年息5%計算之利息，為
    有理由，應予准許；其餘逾此範圍之請求，即無理由，應予
    駁回。
五、本件原告勝訴部分係就民事訴訟法第436條之8訴訟適用小額
    程序所為被告敗訴之判決，依同法第436條之20規定，應依
    職權宣告假執行。並依同法第392條第2項規定，依職權宣告
    被告如預供擔保，得免為假執行。
六、本件事證已臻明確，兩造其餘攻擊防禦方法及所舉證據，經
    審酌結果，核與本件判決結論均無影響，爰不一一論述，附
    此敘明。
七、本件原告係於刑事訴訟程序提起民事訴訟，經本院刑事庭裁
    定移送前來，依刑事訴訟法第504條第2項規定，無庸繳納裁
    判費，且本件訴訟繫屬期間亦未增生訴訟費用事項，故無訴
    訟費用負擔問題，併予敘明。
中    華    民    國   110    年    3    月     30    日
                  臺灣彰化地方法院北斗簡易庭
                          法  官  楊鑫忠
以上正本係照原本作成。
如對本判決不服，得於送達後20日內以判決違背法令為理由，向
 本院提起上訴狀(須附繕本)。
中    華    民    國   110   年    3   月     30     日
　　                      書記官  張清秀